臺灣嘉義地方法院刑事判決
111年度交易字第343號
公  訴  人  臺灣嘉義地方檢察署檢察官
被      告  陳秋乾


上列被告因公共危險案件，經檢察官提起公訴（111年度偵字第9
894號），因被告於準備程序中就被訴事實為有罪之陳述，經本
院裁定進行簡式審判程序，判決如下：
    主  文
陳秋乾駕駛動力交通工具而吐氣所含酒精濃度達每公升零點二五
毫克以上，處有期徒刑陸月，如易科罰金，以新臺幣壹仟元折算
壹日。
    事  實
一、陳秋乾於民國111年9月7日下午某時至19時40分許，在嘉義
    市西區大溪路某友人住處飲用啤酒後，致吐氣所含酒精濃度
    達每公升0.25毫克以上，已達不能安全駕駛動力交通工具之
    程度，仍基於不能安全駕駛動力交通工具之犯意，騎乘車牌
    號碼000-0000號普通重型機車上路。嗣於同日19時50分許，
    行經嘉義市西區世賢路一段與竹圍四路交岔口處，為警攔查
    ，發現陳秋乾有酒後駕車跡象，經警於同日19時56分對其施
    以酒精濃度測試，測得其吐氣所含酒精濃度為每公升1.05毫
    克而查獲。
二、案經嘉義市政府警察局第一分局報告臺灣嘉義地方檢察署檢
    察官偵查起訴。
    理  由
一、本件被告陳秋乾所犯係死刑、無期徒刑、最輕本刑為3年以
    上有期徒刑以外之罪，其於準備程序中就被訴事實為有罪之
    陳述，經告知簡式審判程序之旨，並聽取公訴人及被告之意
    見後，本院認為適宜而裁定進行簡式審判程序，是本件之證
    據調查，依刑事訴訟法第273條之2規定，不受同法第159條
    第1項、第161條之2、第161條之3、第163條之1及第164條至
    第170條規定之限制，合先敘明。
二、上開犯罪事實，業據被告於警詢、偵查、本院準備程序及審
    理時坦承不諱，並有嘉義市政府警察局第一分局道路交通事
    故當事人酒精測定紀錄表、嘉義市政府警察局舉發違反道路
    交通管理事件通知單、車輛詳細資料報表、駕籍詳細資料報
    表、嘉義市政府警察局執行交通違規移置保管車輛收據各1
    份在卷可稽，足徵被告之自白與事實相符，堪予採信。綜上
    ，本案事證明確，被告上開犯行洵堪認定，應依法論科。
三、論罪科刑：
  ㈠核被告所為，係犯刑法第185條之3第1項第1款駕駛動力交通
    工具而吐氣所含酒精濃度達每公升零點二五毫克以上之罪。
  ㈡被告雖請求援引刑法第59條規定酌減其刑等語，惟按刑法第5
    9條之酌減其刑，必須犯罪另有特殊之原因與環境等情狀，
    在客觀上足以引起一般之同情，認為確可憫恕，且即予宣告
    法定最低度之刑，猶嫌過重者，始有其適用。本案被告不顧
    往來人車之安全而執意於酒後騎乘機車，並無在客觀上能引
    起一般之同情之犯罪動機，自不得依該條規定酌減其刑。
  ㈢爰審酌被告前於95、100、102、104年間亦曾因酒後駕車公共
    危險案件，經法院先後判處拘役30日、有期徒刑2月、4月、
    5月確定，有臺灣高等法院被告前案紀錄表在卷可稽，猶不
    知警惕，明知酒精對人之意識能力具有不良影響，酒後行車
    對一般往來之公眾及駕駛人自身皆具有高度危險性，竟再度
    於飲用酒類致不能安全駕駛動力交通工具之狀態下，仍騎乘
    普通重型機車上路，漠視公權力及往來人車生命、身體、財
    產安全，又酒後吐氣所含酒精濃度達每公升1.05毫克，超逾
    每公升0.25毫克之標準值甚多，對交通安全危害非輕，惟幸
    未肇事，即為警攔檢查獲，並衡酌其犯後坦承犯行，態度尚
    佳，暨其自陳為高中畢業之智識程度，未婚無子女、打零工
    、月收入約新臺幣1至2萬元之家庭經濟狀況等一切情狀，量
    處如主文所示之刑，並諭知易科罰金之折算標準。另公訴人
    雖求處被告7月以上有期徒刑，惟本院認為被告於本案之前
    次酒駕前科與此次酒駕行為間隔已有7年以上，認為求刑7月
    ，尚屬過重，而未採之，附此敘明
  ㈣至被告雖請求給予緩刑，惟審酌酒後行車對一般往來之公眾
    及駕駛人自身皆具有高度危險性，一旦肇事，輕則車輛受損
    ，重則致人死傷，其後果甚至可能非肇事者所能負擔，為收
    警惕之效，杜絕酒駕歪風，認尚不宜緩刑，併予敘明。
據上論斷，應依刑事訴訟法第273條之1第1項、第299條第1項前
段，刑法第185條之3第1項第1款、第47條第1項、第41條第1項前
段，刑法施行法第1條之1第1項，判決如主文。
本案經檢察官陳睿明提起公訴，檢察官楊麒嘉到庭執行職務。
中　　華　　民　　國　　111 　年　　11　　月　　14　　日
                  刑事第八庭    法　官　孫偲綺
以上正本證明與原本無異。
如不服本判決應於收受判決後20日內向本院提出上訴書狀，並應
敘述具體理由；其未敘述上訴理由者，應於上訴期間屆滿後20日
內向本院補提理由書（均須按他造當事人之人數附繕本）「切勿
逕送上級法院」。
中　　華　　民　　國　　111 　年　　11　　月　　14　　日
                                書記官　陳佾澧
附錄本案論罪科刑法條： 
中華民國刑法第185條之3 
駕駛動力交通工具而有下列情形之一者，處三年以下有期徒刑，
得併科三十萬元以下罰金：
一、吐氣所含酒精濃度達每公升零點二五毫克或血液中酒精濃度
    達百分之零點零五以上。
二、有前款以外之其他情事足認服用酒類或其他相類之物，致不
    能安全駕駛。
三、服用毒品、麻醉藥品或其他相類之物，致不能安全駕駛。
因而致人於死者，處三年以上十年以下有期徒刑，得併科二百萬
元以下罰金；致重傷者，處一年以上七年以下有期徒刑，得併科
一百萬元以下罰金。
曾犯本條或陸海空軍刑法第五十四條之罪，經有罪判決確定或經
緩起訴處分確定，於十年內再犯第一項之罪因而致人於死者，處
無期徒刑或五年以上有期徒刑，得併科三百萬元以下罰金；致重
傷者，處三年以上十年以下有期徒刑，得併科二百萬元以下罰金
。